臺灣士林地方法院交通事件裁定　　　　　　　　　　九十三年度交聲字第六二四號
　　原處分機關　臺北市交通事件裁決所
　　異　議　人
　　即受處分人　汪美美
右列異議人即受處分人因違反道路交通管理處罰條例案件，對於臺北市交通事件裁決
所民國九十三年五月二十七日所為之處分（原處分案號：北市裁三字第裁二二─ＡＣ
Ｕ六八三五三四號），聲明異議，本院裁定如左：
    主    文
異議駁回。
    理    由
一、按汽車駕駛人，於駕駛執照吊扣期間駕車者，處新臺幣（下同）六千元以上一萬
    二千元以下罰鍰，並吊銷其駕駛執照，道路交通管理處罰條例第二十一條第一項
    第七款、第四項後段分別定有明文。
二、原處分意旨略以：異議人即受處分人汪美美原持有之普通小型車駕駛執照已自民
    國九十三年三月十六日起吊扣三個月，惟異議人竟於駕駛執照吊扣期間之九十三
    年五月九日下午一時五分許，仍駕駛車牌號碼ＥＧＹ─三七七號輕型機器腳踏車
    ，於行經臺北市○○街時因違規左轉，為臺北市政府警察局北投分局警備隊執勤
    警員當場攔停取締，且異議人未考領有機器腳踏車之駕駛執照，經執勤警員查閱
    資料後，查知異議人所持有之上開普通小型車之駕駛執照已遭吊扣，而違反駕駛
    執照吊扣期間（自九十三年三月十六日起至九十三年六月十五日止）駕車之規定
    ，乃予以製單舉發，嗣經原處分機關依前揭規定，裁處罰鍰九千元，並吊銷駕駛
    執照。
三、本件聲明異議意旨略以：伊於上述時間並非駕車，而是騎乘機器腳踏車，依一般
    社會通念，所謂駕車應係駕駛自用小客車，並非機器腳踏車，原處分指伊於駕駛
    執照吊扣期間駕車，顯有錯誤，爰聲明異議，請求撤銷原處分等語。
四、經查：異議人未考領有機器腳踏車之駕駛執照，且其所持有之普通小型車駕駛執
    照自九十三年三月十六日起吊扣三個月至同年六月十五日止，為異議人陳明在卷
    ，並有臺北市交通事件裁決所九十三年三月十六日北市交裁扣字第ＣＧ0000
    000號駕駛執照吊扣執行單影本及汽車駕照基本資料影本各一紙附卷可稽，則
    其於本件所指之九十三年五月九日之違規時間，確屬駕駛執照吊扣期間，堪予認
    定。再按車輛，指在道路上以原動機行駛之汽車，包括機器腳踏車，道路交通管
    理處罰條例第三條第八款前段亦有明文，同條例第二十一條第一項第七款所指之
    駕車，當然包括駕駛機器腳踏車在內，異議人辯稱駕車係指駕駛自用小客車，而
    非機器腳踏車云云，顯有誤會。又所謂「駕駛」係指操控駕馭使之行駛之意，至
    異議人所稱之「騎乘」機器腳踏車，即係操控駕馭該機器腳踏車使之行駛之意，
    自該當於駕駛機器腳踏車，尚不因其用語之不同，而否認有駕駛之事實，本件異
    議人自承有於九十三年五月九日自臺北市○○○路「騎」前開輕型機器腳踏車至
    西安街（見本院九十三年七月十六日訊問筆錄），依上開說明，則其確實有於駕
    駛執照吊扣期間，駕駛機器腳踏車自臺北市○○○路行駛至西安街之事實，足堪
    認定，異議人以前揭情詞聲明異議，洵不可採。從而，本件異議人之違規事證，
    至臻明灼，原處分機關援引道路交通管理處罰條例第二十一條第一項第七款、第
    四項後段（原處分漏引第四項後段）規定，裁處受處分人罰鍰九千元，並吊銷其
    駕駛執照，核無違誤，本件異議為無理由，應予駁回。
據上論斷，應依道路交通案件處理辦法第十九條，裁定如主文。
中　　　華　　　民　　　國　　九十三　　年　　　八　　　月　　 三十 　　日
                                  臺灣士林地方法院交通法庭
                                      法  官  曾  家  貽
右正本證明與原本無異。
如不服本裁定應於送達後五日內向本院提出抗告狀。
                                      書記官  曾  韻  蒔
中　　　華　　　民　　　國　　九十三　　年　　　八　　　月　　 三十 　　日
